【裁判字號】    97,訴緝,128
【裁判日期】    970930
【裁判案由】    違反槍砲彈藥刀械管制條例等
【裁判全文】
臺灣高雄地方法院刑事判決             97年度訴緝字第128號
公  訴  人  臺灣高雄地方法院檢察署檢察官
被      告  甲○○
指定辯護人  本院公設辯護人己○○
上列被告因違反槍砲彈藥刀械管制條例等案件，經檢察官提起公
訴（95年度偵緝字第3373號），本院判決如下：
    主  文
甲○○非法持有可發射子彈具殺傷力之槍枝罪，處有期徒刑年
壹月，併科罰金新臺幣玖萬元，罰金如易服勞役，以新臺幣仟
元折算壹日。扣案仿GLOCK 廠27型半自動手槍之改造手槍（槍枝
管制編號：0000000000）壹枝及仿BERETTA 廠49型半自動手槍之
改造手槍壹枝（槍枝管制編號：0000000000），均沒收。又犯恐
嚇危害安全罪，處有期徒刑月。扣案仿GLOCK 廠27型半自動手
槍之改造手槍（槍枝管制編號：0000000000）壹枝沒收。應執行
有期徒刑年貳月，併科罰金新臺幣玖萬元，罰金如易服勞役，
以新臺幣仟元折算壹日。扣案仿GLOCK 廠27型半自動手槍之改
造手槍（槍枝管制編號：0000000000）壹枝及仿BERETTA 廠49型
半自動手槍之改造手槍壹枝（槍枝管制編號：0000000000），均
沒收。
    事  實
一、甲○○於民國93年9 月間某日，在高雄縣鳳山市○○街39巷
    13號住處，自某自稱「齊德華」之不詳年籍成年男子，受讓
    具殺傷力仿GLOCK 廠27型半自動手槍製造之槍枝，換裝土造
    金屬槍管改造手槍（槍枝管制編號：0000000000）及仿BERE
    TTA 廠49型半自動手槍製造之槍枝，換裝土造金屬槍管改造
    手槍各1 支（槍枝管制編號：0000000000）後，即未經許可
    而無故持有上開改造手槍。甲○○又於94年12月15日下午3
    時許，在高雄縣鳥松鄉○○村○○路南天宮前，因細故與丙○○發生口角，詎其竟持仿GLOCK 廠27型半自動手槍之改造
    手槍（槍枝管制編號：0000000000），敲打丙○○頭部，致
    丙○○頭部受傷而送醫（傷害罪部分，未據告訴），嗣丙○○之友人乙○○、丁○○得知翁某被打而趕至現場，詎甲○○竟又基於恐嚇之犯意，持該仿GLOCK 廠27型半自動手槍之
    改造手槍（槍枝管制編號：0000000000）恫嚇乙○○，致乙○○心生畏懼。丁○○見狀乃與甲○○扭打，過程中該改造
    手槍掉落地上，乙○○趁機將該改造手槍撿起，甲○○見狀
    即跑離現場。嗣20分鐘後，甲○○返家持另把仿BERETTA 廠
    49型半自動手槍之改造手槍（槍枝管制編號：0000000000）
    回到現場時，為警當場查獲，並扣得上開具殺傷力改造手槍
    2 把。
二、案經高雄縣政府警察局仁武分局報告臺灣高雄地方法院檢察
    署檢察官偵查起訴。
    理  由
一、程序方面
    本院以下所引用之供述證據，檢察官、被告及辯護人於本案
    審判程序中，同意作為證據，本院審酌各該證據均非違法蒐
    證取得之證據，依該供述作成情況作為證據應為適當，依刑
    事訴訟法第159 條之5 第1 項規定，應有證據能力。
二、實體方面
  (一)上揭事實，業據即被告甲○○坦承不諱，核與證人丙○○、
    乙○○、丁○○、袁彭秋菊之警詢相符，並有扣案仿GLOCK
    廠27型半自動手槍之改造手槍（槍枝管制編號：0000000000
    ）及仿BERETTA 廠49型半自動手槍之改造手槍（槍枝管制編
    號：0000000000）各1 枝可證。又上開扣案物品經送內政部
    警政署刑事警察局以性能檢驗法鑑驗後，結果略以：送鑑手
    槍貳枝，槍枝管制編號0000000000，認係由仿GLOCK 廠27型
    半自動手槍製造之槍枝換裝土造金屬槍管及土造金屬槍機改
    造而成之改造手槍，機械性能良好，可擊發適用子彈，認具
    殺傷力。槍枝管制編號0000000000，認係由仿BERETTA 廠49
    型半自動手槍製造之槍枝換裝土造金屬槍管而成之改造手槍
    ，機械性能良好，可擊發適用子彈，認具殺傷力。有該局95
    年1 月4 日刑鑑字第0940200310號槍彈鑑定書、96年12月24
    日刑鑑字第0960181584號函在卷可憑（95年度偵字第355 卷
    第28至30頁），證人即警政署鑑定人員戊○○於本院結證亦
    與上開鑑定報告相符（本院卷82第至83頁反面）。綜上事證
    ，足認被告之自白與事實相符，可以採信，本案事證至為明
    確，被告犯行堪予認定，自應依法論科。
  (二)核被告甲○○所為，係違反槍砲彈藥刀械管制條例第8 條第
    4 項非法持有可發射子彈具殺傷力之槍枝罪及刑法第305 條
    恐嚇危害安全罪。本件被告所犯上開2 罪之法定刑均有罰金
    刑之規定，而依被告行為時之刑法第33條第5 款規定，罰金
    刑為銀元1 元（即新臺幣3 元）以上；但被告行為後之現行
    刑法第33條第5 款係規定罰金刑為新臺幣1000元以上，以百
    元計算之，經比較修正前、後關於科處罰金刑之最低刑度規
    定，自應以被告行為時之刑法較有利於被告。又被告係於同
    一時間內，持有扣案2 枝手槍，是其單一持有行為同時觸犯
    非法持有可發射子彈具殺傷力之改造槍枝罪，為想像競合犯
    ，應從一重論處【修正刑法第55條但書係科刑之限制，為法
    理之明文化，非屬法律之變更，應適用裁判時法，最高法院
    95年度第21次刑事庭會議決議參照】。所犯非法持有可發射
    子彈具殺傷力之槍枝罪，與恐嚇危害安全罪，犯意各別，行
    為互殊，應予分論併罰。
  (三)爰審酌被告非法持有改造手槍，對於他人之身體、生命及社
    會治安、社會秩序造成潛在之危險與不安，及僅因被害人乙○○欲排解被告與丙○○間之口角紛爭，即予以恐嚇，實有
    不該，惟犯後承認犯行，態度尚佳，及其素行、智識程度、
    生活狀況、犯罪之動機、目的、手段等一切情狀，分別量處
    如主文所示之刑。查被告所犯2 罪，均係於95年7 月1 日之
    前犯之，而刑法第51條業於94年1 月7 日修正公布，並於95
    年7 月1 日施行，修正前刑法第51條規定：「數罪併罰，分
    別宣告其罪之刑，依左列各款定其應執行者：」其中第5 款
    規定：「宣告多數有期徒刑者，於各刑中之最長期以上，各
    刑合併之刑期以下，定其刑期。但不得逾二十年。」修正後
    刑法第51條第5 款規定：「宣告多數有期徒刑者，於各刑中
    之最長期以上，各刑合併之刑期以下，定其刑期。但不得逾
    三十年」比較結果，修正後刑法並非較有利於行為人，依刑
    法第2 條第1 項前段之規定，仍應依修正前刑法，定其應執
    行之刑。又被告於行為時刑法第42條第2 、3 項規定：「易
    服勞役以一元以上三元以下折算一日，但勞役期限不得逾六
    個月」、「罰金總額折算逾六個月之日數者，以罰金總額與
    六個月之日數比例折算」。且易服勞役之折算標準，業據修
    正前罰金罰鍰提高標準條例第2 條前段規定，就其原定數額
    提高為100 倍折算1 日，則本件被告行為時易服勞役之折算
    標準，應以銀元300 元折算1 日，即新台幣900 元折算1 日
    ，罰金如易服勞役，以罰金總額與6 個月之日數比例折算。
    惟95年7 月1 日修正公布施行之刑法第42條第3 、5 項規定
    ：「易服勞役以新台幣一千元、二千元或三千元折算一日，
    但勞役期限不得逾一年」、「罰金總額折算逾一年之日數者
    ，以罰金總額與一年之日數比例折算」。比較新舊法結果，
    修正後易服勞役折算標準固較有利於行為人，但其勞役期限
    ，則以修正前之規定較有利於行為人，自應依刑法第2 條第
    1 項規定，適用最有利於行為人之法律。從而本件主文所示
    之罰金刑依修正前刑法易服勞役之折算標準加以計算，最少
    應易服勞役166 日（以每日新臺幣900 元計算），又倘依修
    正後規定予以折算，至多僅須易服勞役150 日（以每日新臺
    幣1000元計算），且因二者均未逾修正前刑法第42條第3 項
    所定6 個月之易服勞役最高期限，是本件經比較刑法修正前
    、後所定之易服勞役折算標準，當以修正後之規定較有利於
    被告，故應依刑法第2 條第1 項前段，適用裁判時、即修正
    後刑法第42條第3 項規定，諭知如易服勞役以3000元折算1
    日。
  (四)被告所非法持有之扣案仿GLOCK 廠27型半自動手槍之改造手
    槍（槍枝管制編號：0000000000）及仿BERETTA 廠49型半自
    動手槍之改造手槍（槍枝管制編號：0000000000）各1 支，
    係違禁物，應依刑法第38條第1 項第1 款規定於被告所犯非
    法持有可發射子彈具殺傷力槍枝罪項下宣告沒收；又被告另
    持其所有扣案仿GLOCK 廠27型半自動手槍之改造手槍（槍枝
    管制編號：0000000000）1 支，用以恐嚇被害人乙○○，應
    於被告所犯恐嚇危害安全罪之主文項下併予宣告沒收之。
三、被告前於96年6 月22日經本院以96年雄院隆刑紀緝字第683
    號通緝，並於97年7 月15日經警緝獲到案，顯未於96年12月
    30日前自動歸案接受審判，依中華民國96年罪犯減刑條例第
    5條規定，不得依該條例予以減刑，併予敘明。
據上論斷，應依刑事訴訟法第299 條第1 項前段，槍砲彈藥刀械
管制條例第8 條第4 項，刑法第2 條第1 項、第11條前段、、第
55條、第42條第3 項、第38條第1 項第1 款、第305 條，修正前
刑法第51條第5 款，刑法施行法第1 條之1 ，判決如主文。
本案經檢察官呂乾坤到庭執行職務。
中    華    民    國    97    年    9     月    30    日
                  刑事第十二庭  審判長  法  官  洪碩垣
                                        法  官  張  震
                                        法  官  施介元
以上正本證明與原本無異。
如不服本判決應於收受本判決後10日內向本院提出上訴書狀，並
應敘述具體理由，如未敘述上訴理由者，應於上訴期間屆滿後20
日內補提理由書狀於本院（均須按他造當事人之人數附繕本）「
切勿逕送上級法院」。
中    華    民    國    97    年    9     月    30    日
                                        書記官  葉玉芬
附錄本判決論罪科刑法條：
槍砲彈藥刀械管制條例第8條
未經許可，製造、販賣或運輸鋼筆槍、瓦斯槍、麻醉槍、獵槍、
空氣槍或第4 條第1 項第1 款所定其他可發射金屬或子彈具有殺
傷力之各式槍砲者，處無期徒刑或5 年以上有期徒刑，併科新臺
幣1 千萬元以下罰金。
未經許可，轉讓、出租或出借前項所列槍枝者，處5 年以上有期
徒刑，併科新臺幣1 千萬元以下罰金。
意圖供自己或他人犯罪之用，而犯前2 項之罪者，處無期徒刑或
7年 以上有期徒刑，併科新臺幣1 千萬元以下罰金。
未經許可，持有、寄藏或意圖販賣而陳列第1 項所列槍枝者，處
3 年以上10年以下有期徒刑，併科新臺幣700 萬元以下罰金。
第1 項至第3 項之未遂犯罰之。
刑法第305條
以加害生命、身體、自由、名譽、財產之事，恐嚇他人致生危害
於安全者，處2 年以下有期徒刑、拘役或3 百元以下罰金。


司法院資訊處製作；財團法人民間司法改革基金會備份。
